臺灣板橋地方法院刑事判決　　　　　　　　　　　　九十二年度訴字第二四四七號
　　公　訴　人　臺灣板橋地方法院檢察署檢察官
　　被　　　告　甲○○
　　選任辯護人　彭永彰律師
右列被告因毒品危害防制條例案件，經檢察官提起公訴（九十二年度偵字第一七九
二號），本院判決如左：
    主  文
甲○○共同轉讓第一級毒品，未遂，累犯，處有期徒刑壹年陸月。扣案之海洛因貳包
（毛重柒拾柒點零貳公克、淨重柒拾伍點零貳公克），沒收銷燬之。
    事  實
一、甲○○前曾於民國八十五年間因犯賭博罪，經臺灣臺北地方法院以八十六年度易
    字第一九六號判處有期徒刑四月，緩刑二年；復於八十八年間因犯賭博罪，經
    臺灣臺北地方法院以八十八年度易字第二九九二號判處有期徒刑六月，於九十年
    五月十一日易科罰金執行完畢（構成本件累犯）。猶不知警惕，其明知海洛因為
    毒品危害防制條例所列之第一級毒品，不得販賣、轉讓或持有，竟與綽號「小夢
    」（真實姓名年籍均不詳）之成年女子，基於轉讓第一級毒品海洛因犯意聯絡，
    以由「小夢」聯絡買主、甲○○前往送貨之分工方式，於九十二年五月二十二日
    十九時三十分許，由甲○○委託不知情之友人乙○○（已由臺灣板橋地方法院檢
    察署檢察官另為不起訴處分）駕駛車牌號碼Ｐ六─二七七二號自用小客車，由號
    台北縣淡水鎮出發，先在台北市○○區○○道與桂林路交岔口，向「小夢」拿取
    第一級毒品海洛因二包（毛重共七十七點二公克），再開往台北縣永和市，擬轉
    讓海洛因予綽號「小竹子」（真實姓名年籍均不詳）之女子。嗣於同日二十時五
    十分許，在臺北縣永和市○○路○段九十一號統一超商前，甲○○欲行轉讓海洛
    因予綽號「小竹子」之女子，經警查獲而未遂，並當場於乙○○所駕駛車牌號碼
    Ｐ六─二一七二號之副駕駛座下方扣得第一級毒品海洛因二包（毛重計七十七點
    二公克）。
二、案經臺北縣政府警察局報請臺灣板橋地方法院檢察署檢察官偵查起訴。
    理  由
壹、認定被告犯罪事實所憑之證據及理由：
一、被告供述部分：
　(一)被告甲○○於偵訊時供述：九十二年五月十六日、五月二十二日有二次向小夢拿
  　貨，她請我幫忙轉給別人，她會給我每次少量的毒品，我再拿來解癮，我幫小夢
    些施用；當時是要載這兩包毒品給小竹子，小夢會打九一八七四七七的電
    話給我，跟我講叫我去載，北市○○道路與桂林路交岔口，她沒有說要收多少錢
    ，小夢有時跟對方約定代收錢，有時他們自己去算等語（詳參臺灣板橋地方法院
    檢察署九十二年度偵字第一七九二號偵查卷第二十四頁至第二十五頁）。
  (二)被告於本院審理時，否認轉讓第一級毒品海洛因，辯稱：扣案之第一級毒品海洛
    因係買來自己施用的云云。
二、卷附及扣案之證據：
    經警於九十二年五月二十二日所查獲被告持有之白色粉末二包，經送法務部調查
    局以化學呈色法及氣相層析質譜儀分析法檢驗結果，確含第一級毒品海洛因成分
    ，合計淨重七十五點零二公克（包裝重一點七六公克），純度為八十四點一二％
    ，純質淨重六十三點一一公克，有法務部調查局九十二年七月二十二日調科壹字
    第六七二六四號鑑定通知書一件在卷可佐，並有海洛因二包扣案可證。
三、被告辯解不足採之理由：
　(一)證人乙○○於本院審理時固證稱：到台北市○○區○○路停車是為了買檳榔，到
  　台北縣永和市○○路○段九十一號統一超商前停車，是為了買香菸云云（見九十
    三年六月十五日審判筆錄第十頁至二十頁）。但既然目的地係台北縣永和市，且
    自淡水鎮到永和市之間，沿途檳榔攤、各牌各式香菸均有販售，竟會再從淡水繞
    遠路刻意至台北市○○區○○道路與桂林路交岔路口購買檳榔、並在永和市○○
    路○段停車購買香菸，復再駕車擬往永和中正橋下購買豆漿，路程甚為曲折，足
    見證人之證詞顯然袒護被告，不足採信。
　(二)就被告辯稱，係向「小夢」購買海洛因二包以供自已施用乙節。惟被告於本院審
  　理時自承，二包海洛因合計二十四萬元，而其當時之工作係水泥工，每天工資約
    二千元至三千元，且當時亦無積蓄及定期存款，又有一、二萬元債務，在此情形
    下，被告有何資力給付如此大量之毒品之費用。雖被告辯稱，當時只有給付七、
    八萬元云云；然第一級毒品海洛因為政府治安機關查禁甚嚴，販毒者之所以甘冒
    此風險，無非圖金錢利益，且被告又稱每次均係「小夢」主動與之聯繫，販毒者
    豈可能允被告僅給付不到三分之一的價錢，即可將第一級毒品海洛因取走之理。
    更且，本案查獲之海洛因二包淨重高達七十五‧０二公克，而被告除本次查獲經
    錄表一份在卷可考，若被告僅係為供自己施用毒品，以一次大量購買海洛因，顯
    悖逆於一般施用者通常為施用而購入之數量。
　(三)綜上所述，被告與「小夢」共同轉讓扣案第一級毒品海洛因，在交付與綽號「小
  　竹子」之前，即為警查獲，足認被告確有轉讓第一級毒品海洛因未遂之犯行。事
    證明確，被告犯行洵堪認定。
貳、論罪科刑：
一、按毒品危害防制條例於九十二年七月九日修正公布全文，並自九十三年一月九日
    起施行，修正前毒品危害防制條例第八條第一項、第四項規定「轉讓第一級毒品
    者，處一年以上七年以下有期徒刑，得併科新臺幣一百萬元以下罰金。．．．前
    三項之未遂犯罰之」。修正後毒品危害防制條例第八條第一項、第五項、第六項
    分別為：「轉讓第一級毒品者，處一年以上七年以下有期徒刑，得併科新臺幣一
    百萬元以下罰金。．．．前四項之未遂犯罰之。．．．轉讓毒品達一定數量者，
    加重其刑至二分之一，其標準由行政院定之」；而行政院於九十三年一月七日院
    臺法字第○九三○○八○五五一號發布施行之「轉讓持有毒品加重其刑之數量標
    準」第二條第一款規定：「轉讓、持有毒品達一定數量者，加重其刑至二分之一
    ，其標準如下：一、第一級毒品：淨重五公克以上」。因此，修正前後毒品危害
    防制條例有關轉讓第一級毒品未遂之構成要件、刑度相同，但修正後毒品危害防
    制條例就轉讓第一級毒品達五公克以上，須加重其刑至二分之一。故比較新舊法
    結果，以修正前毒品危害防制條例第八條第四項、第一項之規定，較有利於被告
    ，爰依刑法第二條第一項後段規定，適用修正前之規定。
二、核被告所為，係犯修正前毒品危害防制條例第八條第四項、第一項之轉讓第一級
    毒品未遂罪。
三、被告持有第一級毒品海洛因之低度行為為其轉讓第一級毒品之高度行為所吸收，
    不另論罪。
四、被告就轉讓第一級毒品海洛因未遂犯行與綽號「小夢」之女子間，有犯意之聯絡
    及行為之分擔，為共同正犯。
五、末查，被告有如事實欄所載之科刑及執行情形，此有臺灣高等法院被告全國前案
    紀錄表一紙附卷可按，其於刑之執行完畢後，五年內再犯本件有期徒刑以上之罪
    ，為累犯，應依法加重其刑。
六、被告雖已著手於轉讓第一級毒品海洛因之行為，尚未交付毒品，即為警查獲而未
    遂，爰依刑法第二十六條前段之規定，按既遂犯之刑度減輕其刑，爰依法亦先加
    後減輕其刑。
七、爰審酌被告犯罪之動機、轉讓海洛因毒品對國民健康及社會治安所產生之危害甚
    鉅，本案轉讓之重量淨重高達七十五點０二公克，且尚屬未遂階段及被告犯後否
    認犯罪之態度等一切情狀，量處如主文所示之刑。
八、扣案之第一級毒品海洛因二包，毛重共七十七點０二公克，淨重七十五‧０二公
    克，依修正前毒品危害防制條例第十八條第一項前段之規定，沒收並銷燬之。惟
    因被告轉讓第一級毒品海洛因未遂部分，已適用最有利於被告之修正前毒品危害
    防制條例第八條第四項、第一項論處，按從刑附屬於主刑原則，自不得就新舊法
    予割裂適用，而應一律適用修正前毒品危害防制條例第十八條第一項前項規定，
    宣告沒收銷燬，附此敘明。
參、不另為無罪諭知部分：
一、公訴意旨另以：被告除於前揭事實欄所述時地轉讓第一級毒品海洛因外，尚有九
    十二年五月十六日，共同轉讓數量不詳之第一級毒品海洛因予不詳姓名之人，因
    認被告此部分亦涉有轉讓第一級毒品海洛因犯行。
二、訊據被告於本院審理時矢口否認有此部分之犯行，惟按犯罪事實應依證據認定之
    ，無證據不得認定犯罪事實；被告之自白，不得作為有罪判決之唯一證據，仍應
    調查其他必要之證據，以察其是否與事實相符。刑事訴訟法第一百五十四條第二
    項及第一百五十六條第二項分別定有明文。經查，前開公訴人所指被告轉讓第一
    級毒品海洛因部分之犯行，雖經被告於偵訊時自白，惟並無其他證據足資補強證
    明其該部分自白與事實相符，況被告嗣於本院審判時已否認有該部分犯行，是以
    自難僅憑被告於警詢、偵查中之自白，遽認構成犯罪，此外，復查無其他證據足
    認被告有此部份犯行，惟因公訴人認被告此部分犯行，與前開論罪部分，具有連
    續犯之裁判上一罪關係，爰不另為無罪之諭知，併此敘明。
據上論斷，應依刑事訴訟法第二百九十九條第一項前段，修正前毒品危害防制條例第
八條第一項、第四項、第十八條第一項前段，刑法第二條第一項後段、第二十八條、
第二十六條前段、第四十七條，判決如主文。
本案經檢察官丙○○到庭執行職務。
中      華      民      國      九十三      年    七    月     十三     日
                                臺灣板橋地方法院刑事第二庭
                                  審判長法  官 高  奕  驤
                                        法  官 黃  若  美
                                        法  官 潘  翠  雪
右正本證明與原本無異。
如不服本判決，應於判決送達後十日內向本院提出上訴狀（應附繕本），上訴於臺灣高等法院。
                                        書記官 江  文  彬
中　　　華　　　民　　　國　　九十三　　年　　　七　　　月　　 十六 　　日
附錄本案論罪科刑法條全文：
毒品危害防制條例第八條
轉讓第一級毒品者，處一年以上七年以下有期徒刑，得併科新臺幣一百萬元以下罰金
。
轉讓第二級毒品者，處六月以上五年以下有期徒刑，得併科新臺幣七十萬元以下罰金
。
轉讓第三級毒品者，處三年以下有期徒刑，得併科新臺幣三十萬元以下罰金。
轉讓第四級毒品者，處一年以下有期徒刑，得併科新臺幣十萬元以下罰金。
前四項之未遂犯罰之。
轉讓毒品達一定數量者，加重其刑至二分之一，其標準由行政院定之。
